【裁判字號】    98,易,2422
【裁判日期】    981231
【裁判案由】    公共危險
【裁判全文】
臺灣臺北地方法院刑事判決              98年度易字第2422號
公  訴  人  臺灣臺北地方法院檢察署檢察官
被      告  丁○○
上列被告因公共危險案件，經檢察官聲請以簡易判決處刑（98年
度偵字第17394 號）後，本院認為不宜以簡易判決處刑，改依通
常程序審理，茲判決如下：
    主  文
丁○○失火燒燬現供人使用之住宅，處拘役伍拾玖日，如易科罰
金，以新臺幣壹仟元折算壹日。緩刑貳年。
    事  實
一丁○○於民國98年6 月9 日下午6 點52分左右，在其臺北縣新
  店市○○路○ 段91巷1 之6 號住處廚房內，使用瓦斯爐煎魚，
  原應注意使用完畢後應確實熄滅爐火，且依當時情形，又無不
  能注意之情事，竟疏未注意熄滅爐火，即率然離開廚房，致留
  有油漬之平底鍋持續遭空燒後起火燃燒，火勢並蔓延至鄰屋，
  而燒毀臺北縣新店市○○路○ 段91巷1 之6 號，及乙○○所有
  之臺北縣新店市○○路○ 段91巷臨5 之1 號，丙○○所有（由
  甲○○居住使用）之臺北縣新店市○○路○ 段91巷臨1 之7 號
  等供人使用之住宅。
二案經乙○○、甲○○、丙○○訴由臺北縣政府警察局新店分局
  報請臺灣臺北地方法院檢察署檢察官偵查後聲請以簡易判決處
  刑，本院認為不宜以簡易判決處刑，改依通常程序審理。
    理  由
一被告以外之人於審判外之言詞或書面陳述，除法律有規定者外
  ，不得作為證據，刑事訴訟法第159 條第1 項固有明文；惟被
  告以外之人於審判外之陳述，雖不符同法第159 條之1 至之4
  規定，而經當事人於審判程序同意作為證據，法院審酌該言詞
  陳述或書面陳述作成時之情況，認為適當者，亦得為證據。又
  當事人、代理人或辯護人於法院調查證據時，知有第159 條第
  1 項不得為證據之情形，而未於言詞辯論終結前聲明異議者，
  視為有前項之同意，同法第159 條之5 亦定有明文。本件公訴
  人及被告丁○○於本院準備程序及審判程序中對於本院所引用
  之供述及非供述證據之證據能力均表示沒有爭執，且迄於言詞
  辯論終結前未聲明異議。經審酌本院所引用之供述及非供述證
  據資料作成時之情況，核無違法取證或其他瑕疵，認為以之作
  為證據為適當，均得做為證據。
二認定犯罪事實所憑之證據及理由：前述事實，除據被告坦承外
  ，並有臺北縣政府消防局98年6 月30日火災原因調查鑑定書、
  現場照片、火災證明書、土地所有權狀等可證，且與證人即被
  害人乙○○、甲○○、丙○○之證言相符，足以擔保被告自白
  之真實性，本件證據明確，已可認定被告有事實欄所載犯行，
  應依法論科。
三論罪科刑之依據：核被告所為，係犯刑法第173 條第2 項失火
  燒燬現供人使用之住宅罪。其一過失行為，同時侵害數法益，
  為想像競合，從一重處斷。公訴意旨另以被告之過失行為，同
  時燒燬臺北縣新店市○○路○ 段107 巷9 號3 樓現供人使用住
  宅等語，惟按刑法第173 條所稱燒燬住宅，以住宅之主要結構
  或構成住宅之重要部分，因火力之燃燒而喪失主要效用，並致
  住宅之全部或一部達到無法供正常居住使用之程度，始該當於
  燒燬之要件，最高法院著有98年度臺上字第5995號判決意旨可
  參。本件臺北縣新店市○○路○ 段107 巷9 號房屋為戊○○所
  有，該址僅3 樓受波及，天花板部分遭燻黑，配設於天花板內
  之冷氣電線燒燬，裝置於屋外之冷氣主機馬達、出風口受損，
  房屋其餘部分均屬完好等情，有前述火災原因調查鑑定書所附
  照片（偵卷第42至44頁）在卷可憑，且與證人即該屋所有人戊○○之證言相符，足認前述房屋僅局部受損，並未喪失供遮風
  避雨、正常居住之主要效用，尚未達燒燬之程度。則失火燒燬
  現供人使用之住宅罪既無處罰未遂之規定，此部分即不成立犯
  罪，惟公訴人既認此部分事實與業已起訴並經本院論罪科刑之
  行為同屬一罪，爰不另為無罪之諭知。本院審酌被告未受教育
  ，智慮淺薄，其因一時疏失，致生此危害，但幸未造成人員傷
  亡，並與告訴人達成和解，且犯後坦承犯行，深知悔悟等一切
  情狀，量處如主文所示之刑，並諭知易科罰金之折算標準。另
  被告前未曾受有期徒刑以上刑之宣告，有臺灣高等法院被告全
  國前案紀錄表1 份存卷可證，經此起訴審判，應無再犯之虞，
  本院認為對其科處之刑，以暫不執行為適當，併為緩刑之諭知
  。
四適用之法條：刑事訴訟法第452條、第284條之1、第299條第1
  項前段，刑法第173條第2項、第55條、第41條第1項前段、第
  74 條第1項第1款，刑法施行法第1條之1。
本案經檢察官沈志成到庭執行職務
中    華    民    國    98    年    12    月    31    日
                  刑事第15庭  法  官    邱蓮華
上正本證明與原本無異。
如不服本判決應於收受送達後10日內向本院提出上訴書狀，並應
敘述具體理由；其未敘述上訴理由者，應於上訴期間屆滿後20日
內向本院補提理由書（均須按他造當事人之人數附繕本）「切勿
逕送上級法院」。告訴人或被害人如對於本判決不服者，應具備
理由請求檢察官上訴，其上訴期間之計算係以檢察官收受判決正
本之日期為準。
                              書記官    葉宜玲
中    華    民    國    98    年    12    月    31    日
刑法第173條
放火燒燬現供人使用之住宅或現有人所在之建築物、礦坑、火車
、電車或其他供水、陸、空公眾運輸之舟、車、航空機者，處無
期徒刑或7 年以上有期徒刑。
失火燒燬前項之物者，處1 年以下有期徒刑、拘役或500 元以下
罰金。
第1項之未遂犯罰之。
預備犯第1 項之罪者，處1 年以下有期徒刑、拘役或300 元以下
罰金。

司法院資訊處製作；財團法人民間司法改革基金會備份。
